# 我公司的托管公司要纳入我公司的合并报表吗？

提问人：hitcher 时间：2014-10-24 12:19:29
请教各位：我公司有一个托管公司，那么这个受托管公司是否应作为结构化主体并入我公司的合并报表？（我公司未持有其股份的。
） 如果要并表，那么合并报表上如何处理呢？ 我感觉若有一般的相互交易，还是要抵消的。至于托管公司的所有者权益如何处理，考虑选择有： A不做处理，仍按期原项目列为我公司的所有者权益 B将其作为“资本公积”列示 C全部作“少数股东权益”列示
恳请指点，谢谢大家！

回答人：chenyiwei
对于被托管企业是否应纳入托管方的合并报表范围的问题，也同样根据《企业会计准则第 33 号——合并财务报表（ 2014 年修订）》
中对“控制”的定义和判断标准的规定加以分析。尤其需要关注的是“控制三要素”中的第三项“权力与回报的关系”，即托管方事实上是否属于被托管企业股东聘请的代理人，就其所提供的经营管理服务收取报酬。
如果经过评估后，托管方认为能够控制被托管方，应将被托管方纳入合并报表范围的，则对于被托管方的股东权益在合并报表层面如何列报的问题，应结合托管协议条款作进一步分析（准则依据为 37 号准则对金融负债和权益工具区分的规定）。例如，如果托管协议约定在托管结束时，交还给原股东的被托管方的净资产不能小于托管开始日的被托管方净资产价值，则在托管方的合并报表中就应当把相当于托管开始日被托管方净资产账面价值的金额确认为一项负债。